臺灣臺中地方法院刑事判決　　　　　　　　　　　　　九十一年度訴字第八二號
　　公　訴　人　臺灣臺中地方法院檢察署檢察官
　　被　　　告　甲○○
右列被告因違反毒品危害防制條例案件，經檢察官提起公訴（九十一年度毒偵緝字第
四號），本院判決如左：
    主  文
甲○○連續施用第一級毒品，處有期徒刑拾月；又連續施用第二級毒品，處有期徒刑
伍月；應執行有期徒刑壹年貳月。
扣案之第一級毒品海洛因壹小袋（淨重壹點貳伍公克、包裝重零點貳壹公克）沒收銷
燬之。
    事  實
一、甲○○曾因施用毒品案件，經本院以八十八年度毒聲字第四一六九號刑事裁定送
    觀察、勒戒後，認無繼續施用毒品傾向，已由臺灣臺中地方法院檢察署檢察官於
    民國八十八年七月二十九日，以八十八年度偵字第一四六二一號不起訴處分確定
    。猶不知悔改，基於連續施用第一級毒品海洛因及第二級毒品甲基安非他命之概
    括犯意，自九十年三月初起，至同年十二月二十八日晚上止，連續在臺中縣豐原
    市○○路綠山巷十一號住處，以將第一級毒品海洛因與煙絲相混合捲成香煙，再
    點火吸食之方式，施用第一級毒品海洛因多次；另以吸食器下方用火加熱，吸食
    其霧化氣體之方式，施用第二級毒品甲基安非他命多次。嗣於九十年五月二十六
    日下午二時許，在臺中縣豐原市○○路綠山巷十一號住處，為警查獲；又於九十
    年七月十四日凌晨六時八分許，在國道中山高速公路后里收費站北向處，為警查
    獲，並扣得第一級毒品海洛因一小袋（淨重一．二五公克、包裝重○．二一公克
    ）；再於九十年十二月三十日下午五時許，在臺中縣神岡鄉○○路一三二號，為
    警緝獲。復經本院於九十年十月二日，以九十年度毒聲字第四八三一號刑事裁定
    送觀察、勒戒後，認有繼續施用毒品傾向，再由本院於九十一年二月四日，以九
    十一年度毒聲字第三九九號刑事裁定送強制戒治。
二、案經國道公路警察局第三警察隊及臺中縣警察局豐原分局報請臺灣臺中地方法院
    檢察署檢察官偵查起訴。
    理  由
一、（一）訊據被告甲○○對於：曾於右揭時地，連續施用第一級毒品海洛因及第二
    級毒品甲基安非他命之事實，坦承不諱，並有法務部調查局九十年八月十四日（
    九○）陸（一）00000000號鑑定通知書、彰化縣衛生局煙毒尿液檢驗成
    績書、臺中縣衛生局檢驗尿水報告書、臺灣臺中看守所九十一年一月十日中所正
    總字第○九一○○○○○九八號函（檢附臺灣臺中看守所附設勒戒處所報告書、
    濫用藥物尿液檢驗報告）各一紙，照片一幀在卷可參，復有第一級毒品海洛因一
    小袋（淨重一．二五公克、包裝重○．二一公克）扣案可佐，是被告之自白應與
    事實相符。（二）又被告曾因施用毒品案件，經本院以八十八年度毒聲字第四一
    六九號刑事裁定送觀察、勒戒後，認無繼續施用毒品傾向，已由臺灣臺中地方法
    院檢察署檢察官於八十八年七月二十九日，以八十八年度偵字第一四六二一號不
    起訴處分確定。復因本件施用毒品案件，經本院於九十年十月二日，以九十年度
    毒聲字第四八三一號刑事裁定送觀察、勒戒後，認有繼續施用毒品傾向，再由本
    院於九十一年二月四日，以九十一年度毒聲字第三九九號刑事裁定送強制戒治等
    情，有臺灣臺中地方法院檢察署刑事資料查註紀錄表、全國施用毒品案件記錄表
    、臺灣高等法院被告前案紀錄表、臺灣臺中看守所九十一年一月十六日中所正總
    字第○九一○○○○○一七二號函（檢附有無繼續施用毒品傾向證明書）各一紙
    ，不起訴處分書一份，刑事裁定二份在卷可稽。是本件事證明確，被告犯行堪予
    認定。
二、核被告所為，係分犯毒品危害防制條例第十條第一項施用第一級毒品罪及同法條
    第二項施用第二級毒品罪。被告持有上開第一級毒品海洛因及第二級毒品甲基安
    非他命之低度行為，已分別為其嗣後施用第一級毒品海洛因及第二級毒品甲基安
    非他命之高度行為所吸收，均不另論罪。又被告先後多次施用第一級毒品及第二
    級毒品之行為，時間緊接，且犯罪構成要件相同，顯係基於概括犯意反覆為之，
    均為連續犯，應依刑法第五十六條規定，各論以一罪，並各加重其刑。另公訴人
    固僅被告於九十年七月十四日往前回溯五日內之某時施用第一級毒品海洛因及第
    二級毒品甲基安非他命之犯行起訴，然因被告前揭其餘多次分別施用第一級毒品
    海洛因及第二級毒品甲基安非他命之犯行，與公訴人起訴部分犯行，分別具有連
    續犯之裁判上一罪關係，均為起訴效力所及，本院自應併予審理。爰審酌：被告
    正值青壯，竟不仍向上，迭迭施用毒品，犯罪手段尚屬平和，所為除殘害自己外
    ，固未實際侵害他人之權益，然仍屬有害國本，暨犯罪後坦承犯行，態度良好等
    一切情狀，量處如主文所示之刑，併定其應執行之刑。末查：扣案之第一級毒品
    海洛因一小袋（淨重一．二五公克、包裝重○、二一公克），係屬違禁物，應依
    同條例第十八條第一項前段規定，予以宣告沒收銷燬之。
據上論斷，應依刑事訴訟法第二百九十九條第一項前段，毒品危害防制條例第十條第
一項、第二項、第二十條第三項前段、第十八條第一項前段，刑法第十一條前段、第
五十六條、第五十一條第五款，判決如主文。
中      華      民      國      九十一      年    四    月      三十    日
                                    臺灣臺中地法院刑事第六庭
                                        法  官  唐  敏  寶
右正本證明與原本無異。
如不服本判決，應於送達後十日內向本院提出上訴狀（須附繕本），上訴於臺灣高等
法院臺中分院。
                                        書記官
中      華      民      國      九十一      年    四    月      三十    日
附錄論罪科刑法條
毒品危害防制條例第十條：
施用第一級毒品者，處六月以上五年以下有期徒刑。
施用第二級毒品者，處三年以下有期徒刑。
